【裁判字號】    89,上易,1575
【裁判日期】    890809
【裁判案由】    恐嚇取財
【裁判全文】
臺灣高等法院臺中分院刑事判決          民國八十九年度上易字第一五七五號
    上  訴  人  臺灣苗栗地方法院檢察署檢察官
    即  被  告  丙○○
右上訴人因恐嚇取財案件，不服台灣彰化地方法院八十九年度易字第二五三號，中華
民國八十九年三月三十一日第一審判決（起訴案號：台灣彰化地方法院檢察署八十八
年度偵字第一○二六○號），提起上訴，本院判決如左：
    主      文
上訴駁回。
    事實及理由
一、本案經本院審理結果，認第一審判決認事用法及量刑均無不當，應予維持，並引
    用第一審判決書記載之證據及理由（如附件）。
二、上訴人即被告丙○○在本院未提出其他有利之證據及辯解，其上訴意旨否認犯罪
    ，恣意指摘原判決不當，為無理由，應予駁回。
三、據上論斷，應依刑事訴訟法第三百七十三條、三百六十八條，判決如主文。
本案經檢察官乙○○到庭執行職務。
中      華      民      國    八十九     年      八       月    九      日
                                  臺灣高等法院臺中分院刑事第四庭
                                        審判長法  官  洪  耀  宗
                                              法  官  謝  說  容
                                              法  官  吳  重  政
右正本證明與原本無異。
不得上訴。
                                              書記官  郭  文  華
中      華      民      國    八十九     年      八       月     十     日
                                                                        Ｃ
臺灣彰化地方法院刑事判決                          八十九年度易字第二五三號
    公  訴  人  臺灣彰化地方法院檢察署檢察官
    被      告  丙○○  男  二十六歲（民國○○○年○月○日生）
                        住彰化縣員林鎮○○里○○路○段六十號
                        居臺灣雲林監獄
                        身分證統一編號：Ｎ一二二八二九九三號
右列被告因恐嚇取財案件，經檢察官提起公訴 (八十八年度偵字第一０二六０號)，
本院判決如左：
    主      文
丙○○意圖為自己不法之所有，以恐嚇使人將本人之物交付，累犯，處有期徒刑捌月
。
事      實
一、丙○○曾於民國（下同）八十八年間因毒品危害防治條例案件，經本院判處有期
    徒刑六月確定，甫於八十八年六月二十九日易科罰金執行完畢，猶不知悔改，竟
    仍意圖為自己不法之所有，於八十八年十月二十六日晚間九時三十分許，在彰化
    縣員林鎮○○○街九號前之甲○○所經營之「黑狗」檳榔攤，自行拿取擺設於攤
    位上之香菸一包，經甲○○向其催討價款，竟向甲○○恫嚇稱：其為老大，買東
    西無須付款，並命甲○○跪下，否則要殺掉甲○○之家人等語，致使甲○○心生
    畏懼，不敢收取價款。嗣於八十八年十月二十六日晚間十時許，經警於彰化縣員
    林鎮火車站前廣場內之噴水池為警循線查獲。
二、案經彰化縣警察局員林分局報請臺灣彰化地方法院檢察署檢察官偵查起訴。
    理      由
一、訊據被告丙○○矢口否認有何右揭犯行，辯稱：有交付零錢予甲○○云云。經查
    右揭犯罪事實，迭據被害人甲○○於警訊時及偵審中指訴歷歷，復有贓物領據一
    紙在卷可稽。況被害人甲○○與被告間並無任何嫌隙，所涉財物亦僅香菸一包，
    價值甚微，倘非真有恐嚇之犯行，被害人應無誣攀構陷之理，是以被告所辯顯係
    卸責之詞不足採信。本案事證已臻明確，被告犯行洵堪認定，應依法論科。
二、核被告所為，係犯刑法第三百四十六條第一項之恐嚇取財罪，其前於八十八年間
    因毒品危害防治條例案件，經本院判處期徒刑六月確定，甫於八十八年六月二十
    九日執行完畢之事實，有台灣彰化地方法院檢察署刑案資料查註紀錄表及台灣高
    等法院被告全國前案紀錄表各乙份附卷可稽，其受此有期徒刑執行完畢後，五年
    以內再犯有期徒刑以上之罪，應依累犯規定加重其刑。爰審酌被告犯罪之動機、
    方法、手段、所生危害暨犯後態度等一切情狀，量處如主文所示之刑，以示懲儆
    。
三、據上論斷，應依刑事訴訟法第二百九十九條第一項前段，刑法第三百四十六條第
    一項、第四十七條，罰金罰鍰提高標準條例第一條前段，判決如主文。
本案經檢察官李進清到庭執行職務。
中    華    民    國    八  十  九    年      三       月     三十一    日
                                  臺灣彰化地方法院刑事第二庭
                                      法      官  康  弼  周
右正本證明與原本無異。
如不服本判決，應於判決送達後十日內向本院提出上訴狀( 須附繕本 )。
告訴人或被害人對於判決如有不服具備理由請求檢察官上訴者，其上訴期間之計算係
以檢察官收受判決正本之日期為準。
                                      法院書記官  田  慧  賢
中    華    民    國    八  十  九    年      四      月       五       日
刑法第三百四十六條
意圖為自己或第三人不法之所有，以恐嚇使人將本人或第三人之物交付者，處六月以
上五年以下有期徒刑，得併科一千元以下罰金。
以前項方法得財產上不法之利益或使第三人得之者，亦同
9e二項之未遂犯，罰之。


司法院資訊處製作；財團法人民間司法改革基金會備份。
